臺灣高等法院高雄分院刑事判決　　　　94年度上訴字第1207號
上　訴　人　臺灣屏東地方法院檢察署檢察官
被　　　告　甲○○
　　　　　　　　　　（
上列上訴人因被告違反毒品危害防制條例案件，不服臺灣屏東地
方法院94年度訴字第226 號中華民國94年7 月8 日第一審判決（
起訴案號：臺灣屏東地方法院檢察署94年度毒偵字第2381號，移
送併案案號：同署94年度毒偵字第95號、94年度毒偵字第202 號
、94年度毒偵字第251 號），提起上訴（移送本院併辦案號：同
署94年度毒偵字第1895 、1919、2012 號），本院判決如下：
    主  文
原判決撤銷。
甲○○連續施用第一級毒品，累犯，處有期徒刑壹年陸月；扣案
之海洛因壹包（淨重零點捌玖公克、空包裝重零點貳伍公克）、
海洛因肆包（合計淨重零點肆公克、空包裝重壹點零陸公克）
、殘有海洛因夾鏈袋壹個，均沒收銷燬之；針筒柒支、夾鏈袋拾
貳個、藥鏟貳支、糖粉包（合計淨重肆點捌公克、空包裝重
零點柒貳公克），均沒收。又連續施用第二級毒品，累犯，處有
期徒刑壹年。扣案之甲基安非他命壹包（毛重零點玖公克）、殘
有甲基安非他命夾鏈袋壹個，均沒收銷燬之；玻璃吸管肆個，均
沒收。應執行有期徒刑貳年肆月；扣案之海洛因壹包（淨重零點
捌玖公克、空包裝重零點貳伍公克）、海洛因肆包（合計淨重零
點肆公克、空包裝重壹點零陸公克）、殘有海洛因夾鏈袋壹個
、甲基安非他命壹包（毛重零點玖公克）、殘有甲基安非他命夾
鏈袋壹個，均沒收銷燬之；針筒柒支、夾鏈袋拾貳個、藥鏟貳支
、糖粉包（合計淨重肆點捌公克、空包裝重零點柒貳公克）
、玻璃吸管肆個，均沒收。
    事  實
一、甲○○曾犯妨害兵役治罪條例、竊盜等案件，經臺灣屏東地
    方法院分別以90年度訴字第525 號及90年度易字第1182號判
    處有期徒刑7 月，褫奪公權2 年、有期徒刑6 月確定，2 罪
    接續至民國9 （下同）2 年1 月10日縮短刑期執行完畢。復
    前因施用毒品案件，經該院裁定送臺灣屏東看守所附設勒戒
    處所觀察、勒戒後，經評定認為無繼續施用毒品之傾向，於
    90 年9月19日執行完畢出所，並由臺灣屏東地方法院檢察署
    檢察官於同年9 月25日以90年度毒偵字第1407號及90年度毒
    偵字第1562號為不起訴處分確定。又因施用毒品案件，經臺
    灣屏東地方法院裁定送臺灣屏東看守所附設勒戒處所觀察、
    勒戒後，經評定認為無繼續施用毒品之傾向，於91年2 月6
    日執行完畢出所，並由同署檢察官於同日以90年度毒偵字第
    1650號為不起訴處分確定。竟不知悔改，於觀察、勒戒執行
    完畢釋放後5 年內，復基於施用第一級毒品海洛因之概括犯
    意，自93年5 月上旬某日起，迄94年7 月28日20時許止，在
    屏東縣內埔鄉○○村○○路684 巷4 號住處、屏東市○○路
    加油站廁所、內埔鄉新東村公園、振豐村溝背巷萬應公祠旁
    等處，將海洛因摻水以針筒注射血管之方式，平均約每日施
    用1 次之頻率，連續施用海洛因多次。另基於施用第二級毒
    品甲基安非他命之概括犯意，自93年5 月上旬某日起，迄94
    年7 月28日20時許止，在上述地點等處，將甲基安非他命放
    入玻璃吸管內，以火燒烤成煙霧吸食之方式，每隔2 日至3
    日施用1 次之頻率，連續施用甲基安非他命（起訴書誤載為
    安非他命）多次。嗣分別於93年11月18日上午8 時52分許
    ，為警前往屏東縣內埔鄉○○村○○路12號搜索，並扣得其
    所有之海洛因1 包（淨重0.89公克、空包裝重0.25公克；經
    標示為HR(+) 者）、預備摻合海洛因使用之糖粉3 包（合計
    淨重4.83公克、空包裝重0.72公克；經標示為HR (-)者）及
    其所有供施用海洛因所用之針筒2 支、供施用甲基安非他命
    所用之玻璃吸管3 個。93年11月25日21時40分許，在屏東
    市○○路旁為警查獲，並扣得其所有供施用海洛因所用之針
    筒3 支。94年1 月14日15時30分許，在屏東市○○街為警
    查獲，並扣得其所有供施用海洛因所用之夾鏈袋12個、藥鏟
    2 支、針筒1 支。同年1 月18日21時許，在屏東市○○路
    為警查獲，並扣得其所有之海洛因4 包（合計淨重0.43公克
    、空包裝重1.06公克）、甲基安非他命1 包（毛重0.9 公克
    ）及其所有供施用海洛因所用針筒1 支。94年6 月24日13
    時50分許，在屏東市○○路、民生路口，為警查獲。94年
    7 月22日21時35分許，在屏東市○○路31之15號前，為警查
    獲，扣得其所有供施用甲基安非他命所用之玻璃吸管1個 
    94年7 月31日17時10分許，在內埔鄉振豐村溝背巷萬應公祠
    ，為警查獲，扣得含有甲基安非他命及海洛因反應之夾鏈袋
    1 個。
二、案經屏東縣警察局潮州分局報告臺灣屏東地方法院檢察署檢
    察官偵查起訴暨屏東縣警察局屏東分局、內埔分局報告該署
    檢察官分別移送原審法院及本院併案審理。
    理  由
一、上揭事實，業據被告甲○○於本院審理中坦承不諱，並有扣
    案海洛因1 包（淨重0.89公克、空包裝重0.25公克；經標示
    為HR(+) 者）、預備摻合海洛因使用之糖粉3 包（合計淨重
    4.83公克、空包裝重0.72公克；經標示為HR(-) 者）、針筒
    7 支、玻璃吸食器4 個、殘有海洛因及甲基安非他命殘渣之
    夾鏈袋1 個、夾鏈袋12個、藥鏟2 支、海洛因4 包（合計淨
    重0.43公克、空包裝重1.06公克）、甲基安非他命1 包（毛
    重0.9 公克）可稽。且被告於93年11月18日上午9 時40分許
    、同年11月25日23時50分許、94年1 月14日16時40分許、94
    年1 月18日21時30分許、94年6 月24日14時30分許、94年7
    月22日23時55分許、94年8 月1 日3 時30分許，分別為警採
    集其尿液送驗結果，均呈甲基安非他命及嗎啡陽性反應，分
    別有屏東縣衛生局煙毒及麻醉藥品類委託檢驗結果通知書2
    紙、臺灣檢驗科技股份有限公司濫用藥物尿液檢驗報告5 紙
    附卷可稽。又被告於93年11月18日上午8 時52分許，為警查
    獲之毒品，經標示HR(+) 者1 包含第一級第6 項毒品海洛因
    成分，淨重0.89公克（空包裝重0.25公克），其他送驗白粉
    經標示HR(-) 者3 包經檢驗結果，均無毒品反應，合計淨重
    4.83公克（空包裝重0.72公克）；及於同年1 月18日21時許
    ，為警查獲之白粉4 包經送驗結果，均含第一級毒品第6 項
    毒品海洛因成分、合計淨重0.43公克（空包裝重1.06公克）
    ，有法務部調查局93年12月15日調科壹字第240003411 號及
    94年6 月14日調科壹字第24000036621 號鑑定通知書各1 紙
    附卷（見93年度毒偵字第2381號卷第23頁、臺灣屏東地方法
    院審理卷第58頁）可佐。而上述甲基安非他命1 包（毛重0.
    9 公克），經警以甲基安非他命、搖頭丸、嗎啡、海洛因簡
    易快速篩試劑初步檢驗結果，確實含甲基安非他命反應；扣
    案內含殘渣之夾鏈袋，經警以同法初步檢驗結果，確呈海洛
    因及甲基安非他命反應，分別有屏東縣警察局屏東分局民生
    派出所、內埔分局查獲涉嫌毒品防制條例毒品初步檢驗報告
    書1 紙（見屏警分刑字第0940000202號卷第20頁）、照片1
    張（見內警刑字第0940011684號卷第1 頁及21頁）可按，堪
    認被告自白與事實相符。被告前因施用毒品案件，經臺灣屏
    東地方法院裁定送臺灣屏東看守所附設勒戒處所觀察、勒戒
    後，經評定認為無繼續施用毒品之傾向，於90年9 月19日執
    行完畢出所，並由臺灣屏東地方法院檢察署檢察官於同年9
    月25日以90年度毒偵字第1407號及90年度毒偵字第1562號為
    不起訴處分確定。又因施用毒品案件，經該院裁定送臺灣屏
    東看守所附設勒戒處所觀察、勒戒後，經評定認為無繼續施
    用毒品之傾向，於91年2 月6 日執行完畢出所，並由同署檢
    察官於同日以90年度毒偵字第1650號為不起訴處分確定，有
    臺灣高等法院被告前案紀錄表臺灣屏東地方法院檢察署刑案
    資料查註資料紀錄表各1 份在卷可憑。是本件事證明確，被
    告犯行洵堪認定。
二、查海洛因、甲基安非他命分別係毒品危害防制條例第2 條第
    2 項第1 款、第2 款所稱之第1 級毒品，依法不得持有、施
    用。核被告甲○○所為，係犯毒品危害防制條例第10條第1
    項施用第一級毒品罪及同條第2 項施用第二級毒品罪。被告
    持有第一級毒品及第二級毒品之低度行為，為施用之高度行
    為所吸收，均不另論罪。又被告先後多次施用第一級毒品及
    第二級毒品之犯行，分別均時間緊接、手段相同，觸犯同一
    罪名之罪，顯係基於概括犯意反覆為之，為連續犯，均應依
    刑法第56條規定，分別論以一罪，並各加重其刑。又被告所
    犯上開2 罪間，犯意各別，行為互殊，應予分論併罰。公訴
    人雖未就被告分別自93年11月18日起至94年7 月28日止，連
    續施用海洛因、甲基安非他命之犯行起訴，惟被告此部分犯
    行與起訴部分有連續犯之裁判上一罪關係，已如上揭所述，
    為起訴效力所及，本院自得併予審理，附此敘明。又被告曾
    犯妨害兵役條例、竊盜等案件，經臺灣屏東地方法院分別以
    90年度訴字第525 號及90年度易字第1182號判處有期徒刑7
    月，褫奪公權2 年、有期徒刑6 月確定，2 罪接續至92年1
    月10日縮短刑期執行完畢之事實，有臺灣高等法院被告前案
    紀錄表及臺灣屏東地方法院檢察署刑案資料查註紀錄表各1
    份在卷可考，其於執行完畢後5 年內，再犯本件有期徒刑以
    上之刑之2 罪，為累犯，各應依刑法第47條規定加重其刑，
    並遞加之。
三、原審認被告罪證明確，據以論罪科刑，固非無見；惟原判決
    就被告於94年1 月14日為警查獲時之扣得物品尚包括夾鏈
    袋10個、藥鏟2 支（見屏東分局屏警分刑字第0940000162號
    卷第12頁）且係供其施用第一級海洛因毒品所用之物（見94
    年度毒偵字第202 號卷第4 頁、原審卷第77頁），漏未併予
    宣告沒收，亦未敘明其不宣告沒收之理由；未及就94年1
    月19起迄於同年7 月28日止之施用第一級、第二級毒品犯行
    併予審理判決，均有未洽。檢察官執此聲明上訴，指摘原判
    決不當，為有理由，應由本院將原判決撤銷改判。審酌被告
    前因施用毒品犯行，經觀察、勒戒後，仍無視毒品對於自身
    健康之戕害及國家杜絕毒品犯罪之禁令，一再施用毒品，且
    每次為警查獲釋放後，即再施用毒品，顯見其戒絕毒品之意
    志異常薄弱，惟其施用毒品犯行戕害自己身心，尚無直接危
    害他人，犯後又坦承犯行，態度良好等一切情狀，就其所犯
    上開2 罪，分別量處如主文第2 項所示之刑，並定其應執行
    之刑。又扣案之海洛因1 包（淨重0.89公克、空包裝重0.25
    公克）、海洛因4 包（合計淨重0.43公克、空包裝重1.06公
    克）、甲基安非他命1 包（毛重0.9 公克），殘有海洛因及
    甲基安非他命因成分之夾鏈袋1 個等物，其包裝袋與毒品無
    從析離，故包裝袋與海洛因、甲基安非他命，均應依毒品危
    害防制條例第18條第1 項前段之規定沒收銷燬之。扣案之糖
    粉3 包（合計淨重4.83公克、空包裝重0.72公克；經標示為
    HR(-) 者），係被告所有，並供其預備摻合海洛因使用之物
    ，業據被告供承在卷；另扣案之針筒7 支、夾鏈袋12個、藥
    鏟2 支、玻璃吸管4 個，均係被告所有，分別係供其施用海
    洛因及甲基安非他命所用之物，業據被告供明在卷，均應依
    刑法第38條第1 項第2 款之規定，併予宣告沒收。
據上論結，應依刑事訴訟法第369 條第1 項前段、第364 條、第
273 條之1 第1 項、第299 條第1 項前段，毒品危害防制條例第
10條第1 項、第2 項、第18條第1 項前段、刑法第11條、第56條
、第47條、第51條第5 款、第38條第1 項第2 款，判決如主文。
本案經檢察官許月雲到庭執行職務。
中　　華　　民　　國　　94　　年　　9 　　月　　21　　日
                  刑事第四庭    審判長法  官 蕭權閔
                                      法  官 陳吉雄
                                      法  官 林水城
以上正本證明與原本無異。
如不服本判決應於收受本判決後10日內向本院提出上訴書狀，其
未敘述上訴理由者，並得於提起上訴後10日內向本院補提理由書
狀（均須按他造當事人之人數附繕本）「切勿逕送上級法院」。
中　　華　　民　　國　　94　　年　　9 　　月　　21  　日
　　　　　　　　　　　　　　　　　　　書記官 吳新貞
附錄本件判決論罪科刑法條：
毒品危害防制條例第10條
施用第一級毒品者，處6月以上5年以下有期徒刑。
施用第二級毒品者，處3年以下有期徒刑。
